# 财务报告的签署问题

提问人：无极 011 时间：2019-04-26 19:00:34
一般都是由企业对财务报表负责的人来签署，但有没有例外情况？目前我们遇到一家公司，其被另一个公司收购，处于尚未交割的过渡期内，而卖方不愿意由企业负责人签署，却要求买方签署，因为这次审计是买方有融资需求，由买方聘请事务所对标的进行审计，这是可行的吗

回答人：chenyiwei
理论上应由财务报表批准报出日当天在任的被审计单位负责人等签署。在专项审计中，如果委托方、被审计单位和其他利益相关方对财务报表的编制责任另有约定的，可以例外。